【裁判字號】    98,易,130
【裁判日期】    980616
【裁判案由】    傷害
【裁判全文】
臺灣新竹地方法院刑事判決
公  訴  人  臺灣新竹地方法院檢察署檢察官
被      告  甲○○
                      號
            乙○○
                      號
            丙○○
                      號
            丁○○
                      號
上列被告等因傷害案件，經檢察官聲請簡易判決處刑（97年度調
偵字第171號），本院認為應適用通常程序，判決如下：
    主  文
本件公訴不受理。
    理  由
一、本件聲請簡易判決處刑意旨略以：被告即告訴人甲○○與告
    訴人吳雪慧為夫妻關係，告訴人黃梁順、黃德興、黃德富、
    被告乙○○、丙○○及丁○○則係同住在新竹縣新埔鎮○○
    路○ 段717 巷198 弄6 號之家屬。民國97年5 月23日下午6
    時20分許，在上述處所前，被告即告訴人甲○○因停車問題
    ，與告訴人黃德興發生爭執，竟基於傷害人之身體之犯意，
    持木棍（未扣案）毆打告訴人黃德興及前來勸架之告訴人黃
    德富，致告訴人黃德興受有左眉區域挫傷、合併約3 公分撕
    裂傷口之傷害，告訴人黃德富則受有左側上肢挫傷瘀腫並多
    處擦傷之傷害。被告乙○○見狀，亦基於傷害人之身體之犯
    意，持雞毛撢子（未扣案）往被告即告訴人甲○○背部敲打
    ，致被告即告訴人甲○○受有背部挫擦傷之傷害；告訴人吳
    雪慧為制止被告乙○○上開行為，乃與被告乙○○及隨後抵
    達之被告丙○○、被告丁○○相互拉扯，詎被告乙○○、丙○○、丁○○竟基於傷害人之身體之犯意聯絡，由被告乙○○持雞毛撢子，餘2 人則以徒手方式，共同毆打告訴人吳雪
    慧，致其受有右耳撕裂傷約1.5 公分、背部及右手肘擦傷挫
    傷等傷害；迨上開互毆結束後，告訴人黃梁順察覺其子告訴
    人黃德興遭被告即告訴人甲○○毆打成傷，乃上前質問，惟
    被告即告訴人甲○○竟心生不滿，另行基於傷害人之身體之
    犯意，徒手抓扯告訴人黃梁順手臂，致其受有左前臂瘀腫併
    表皮剝離性傷口之傷害。因認被告4 人所為，均係犯刑法第
    277 條第1 項之傷害罪嫌。
二、按告訴乃論之罪，告訴人於第一審辯論終結前得撤回其告訴
    ，又告訴經撤回者，應諭知不受理之判決，並得不經言詞辯
    論為之，刑事訴訟法第238 條第1 項、第303 條第3款 、第
    307 條定有明文。
三、經查，被告甲○○、乙○○、丙○○、丁○○等人分別所為
    之傷害犯行，依刑法第287 條前段之規定，須告訴乃論。茲
    因被告甲○○、乙○○、丙○○、丁○○等人與告訴人等人
    進行調解，雙方業已達成和解，告訴人乃分別具狀撤回其告
    訴，有撤回告訴狀5 份附卷可考（見本院98年度竹北簡字第
    195 號卷內），依照首開說明，本件爰不經言詞辯論，逕為
    諭知不受理之判決。
據上論斷，應依刑事訴訟法第452 條、第303 條第3 款、第307
條，判決如主文。
中    華    民    國    98    年    6     月    16    日
                  刑事第八庭    法  官  林秋宜
以上正本證明與原本無異。
如不服本判決應於收受判決後10日內向本院提出上訴書狀，並應
敘述具體理由。其未敘述上訴理由者，應於上訴期間屆滿後20日
內向本院補提理由書（均須按他造當事人之人數附繕本）「切勿
逕送上級法院」。
中    華    民    國    98    年    6     月    16    日
                                書記官  王明


司法院資訊處製作；財團法人民間司法改革基金會備份。
